# 资产转移相关请教

提问人：jerry0009 时间：2010-10-25 15:52:38
各位大虾，小弟有一事求助： 我们是外资公司，有一上海公司和北京公司，均为独立法人；目前母公司决定把北京公司清关掉，现在要把北京的部分资产（主要是固定资产和存货）转给上海，而且金额都比较大，请教下大家，需要注意什么事项？

回答人：chenyiwei
需要考虑： 1 、北京公司和上海公司分别执行什么会计准则？ 2 、该事项的法律形式是否采用吸收合并的形式，还是清算关闭、部分资产无偿划转的形式； 3 、划转的资产如何计价，关注无偿接受划转资产的可能税务问题； 4 、外汇管理方面，是否可能需要以这些资产对上海公司增资等。